【裁判字號】    92,上訴,1934
【裁判日期】    921118
【裁判案由】    違反毒品危害防制條例
【裁判全文】
臺灣高等法院高雄分院刑事判決                  九十二年度上訴字第一九三四號
    上  訴  人  臺灣屏東地方法院檢察署檢察官
    被      告  乙○○
右上訴人因被告違反毒品危害防制條例案件，不服臺灣屏東地方法院九十二年度訴字
第四七四號中華民國九十二年九月十六日第一審判決（起訴案號：臺灣屏東地方法院
檢察署九十二年度毒偵字第七五四號），提起上訴，本院判決如左：
      主  文
原判決撤銷。
乙○○連續施用第一級毒品，累犯，處有期徒刑壹年。
    事  實
一、乙○○前曾於民國八十二年間因違反肅清煙毒條例罪，經原審法院判處有期徒刑
    三年一月，八十五年二月十七日假釋出監，八十七年一月二十一日刑期屆滿執行
    完畢；又於八十七年間因施用毒品案件，經原審法院裁定觀察勒戒，因有繼續施
    用傾向，再經原審法院裁定強制戒治，實施成效良好，停止戒治，交付保護管束
    ，保護管束期間，違反保護管束情節重大，撤銷停止戒治，再令入戒治處所繼續
    執行強制戒治處分，戒治期滿，由臺灣屏東地方法院檢察署檢察官於八十九年四
    月十九日以八十九年度戒毒偵字第一九○號為不起訴處分。復於八十九年間因施
    用第一級毒品海洛因罪，由臺灣屏東地方法院檢察署檢察官以八十九年度毒偵字
    第一三五三號提起公訴，經原審法院於八十九年十二月九日以八十九年度易字第
    一００五號判處有期徒刑八月確定，並於九十一年六月十一日執行完畢，猶不知
    悔改，竟基於概括犯意，自九十二年二月十五日上午十時許起，至同年三月二十
    日上午某時止，在屏東縣潮州鎮某建築工地、萬丹鄉四維村某寺廟廁所內，連續
    施用第一級毒品海洛因多次；嗣為警於九十二年三月二十日下午五時五十分許採
    尿送驗呈嗎啡陽性反應，因而查獲上情。
二、案經屏東縣警察局屏東分局移送臺灣屏東地方法院檢察署檢察官偵查起訴。
    理  由
一、訊據被告乙○○對於前述事實供認不諱，且其尿液經送驗呈嗎啡陽性反應，有屏
    東縣衛生局九十二年四月一日屏縣衛檢六字第九二０一四一號煙毒及麻醉藥品類
    委託檢驗結果通知書及長榮大學九十二年六月九日濫用藥物檢驗認可確認報告各
    一件在卷可憑，被告自白堪認與事實相符；又被告前於八十七年間因施用毒品案
    件，經原審法院裁定觀察勒戒，因有繼續施用傾向，再經原審法院裁定強制戒治
    ，實施成效良好，停止戒治，交付保護管束，保護管束期間，違反保護管束情節
    重大，撤銷停止戒治，再令入戒治處所繼續執行強制戒治處分，戒治期滿，由臺
    灣屏東地方法院檢察署檢察官為不起訴處分；復於八十九年間因施用第一級毒品
    海洛因罪，由臺灣屏東地方法院檢察署檢察官提起公訴，並經原審法院判處有期
    徒刑八月確定，此有刑事判決書、臺灣屏東地方法院檢察署刑事資料查註紀錄表
    、全國施用毒品案件紀錄表、受觀察勒戒人毒品及前科紀錄簡列表、臺灣高等法
    院被告全國前案紀錄表及臺灣屏東地方法院法務部在監在押資料表各一件在卷可
    證，被告三犯施用第一級毒品海洛因之事證已臻甲確，犯行堪以認定。
二、查海洛因為毒品危害防制條例第二條第二項第一款所定之第一級毒品，不得非法
    持有、施用，核被告乙○○所為，係犯毒品危害防制條例第十條第一項施用第一
    級毒品罪。被告施用海洛因先前之持有海洛因行為，為施用之高度行為所吸收，
    不另論罪。又被告連續多次施用第一級毒品海洛因犯行，時間緊接，犯罪構成要
    件相同，顯係基於概括犯意反覆為之，為連續犯，應依刑法第五十六條之規定僅
    論以一罪，並依法加重其刑。又被告前曾於八十二年間因違反肅清煙毒條例罪，
    經原審法院判處有期徒刑三年一月，八十五年二月十七日假釋出監，八十七年一
    月二十一日刑期屆滿執行完畢，八十九年間復因違反毒品危害防制條例罪，經原
    審法院判處有期徒刑八月，九十一年六月十一日執行完畢，有台灣屏東地方法院
    檢察署刑案資料查註紀錄表、臺灣高等法院被告全國前案紀錄表及臺灣屏東地方
    法院法務部在監在押資料表各一件在卷可按，其於五年內再犯有期徒刑以上之本
    罪，為累犯，應依法加重其刑，並遞加重之。
三、原審予以論罪科刑，固非無見，惟查被告於九十二年三月二十日下午五時五十分
    許，經警採尿送驗結果尚呈嗎啡陽性反應，且被告於本院審理時亦供承九十二年
    三月二十日上午曾在工地施用第一級毒品海洛因，則被告自白之施用第一級毒品
    海洛因時間，尚與事實相符，原審認定被告最後一次施用第一級毒品時間為九十
    二年三月十六日下午三時三十分許，認定事實尚有錯誤，公訴人上訴意旨，執此
    指摘原判決不當，為有理由，應由本院將原判決予以撤銷改判；審酌被告年值青
    壯竟不思進取，前因施用毒品犯行經法院裁定觀察勒戒、強制戒治，甫經法院判
    處有期徒刑八月確定並執行完畢，猶不知警惕，變本加厲，再犯本件施用第一級
    毒品之罪，亟待矯治，而施用毒品係屬自戕行為並未損害於他人，及其犯罪後坦
    承犯行，犯罪後態度尚佳等一切情狀，仍如原審量處有期徒刑一年。
據上論斷，應依刑事訴訟法第三百六十九條第一項前段、第三百六十四條、第二百九
十九條第一項前段，毒品危害防制條例第十條第一項，刑法第十一條前段、第五十六
條、第四十七條，判決如主文。
本案經檢察官邱榮藏到庭執行職務。
中    華    民    國      九十二      年      十一      月     十八   日
                              臺灣高等法院高雄分院刑事第七庭
                                  審判長法官  李春昌
                                        法官  莊飛宗
                                        法官  黃憲文
右正本證甲與原本無異。
如不服本判決應於收受本判決後十日內向本院提出上訴書狀，其未述上訴理由者，
並得於提起上訴後十日內向本院補提理由書狀（均須按他造當事人之人數附繕本)「
切勿逕送上級法院」。
                                      書記官  黃英彥
中    華    民    國      九十二      年      十一      月     十八   日
附錄：本判決論罪科刑法條：
毒品危害防制條例第十條
施用第一級毒品者，處六月以上五年以下有期徒刑。
施用第二級毒品者，處三年以下有期徒刑。


司法院資訊處製作；財團法人民間司法改革基金會備份。
